# 非货币资产验资中担保和过户问题请教

提问人：wanxingfu 时间：2013-11-07 10:56:07
因非货币验资做的少，请教各位老师1.根据验资审计准则第 15 条规定“对于出资者以实物、知识产权和土地使用权等非货币财产作价出资的，注册会计师应当在出资者依法办理财产权转移手续后予以审验。”，请问下，企业尚未成立，工商营业执照都没有拿到如何过户啊（如：房产）？2.关于出资资产担保问题如何审查？假设都是向银行贷款查贷款卡就可以，若向私人或公司借款设定担保未经过贷款卡的这种抵押担保如何查呢？谢谢！

回答人：chenyiwei
1 、目前，大部分内资公司还是“先出资再设立”，也就是在设立验资时公司法人尚未成立，不能承受非货币财产的权益过户。因此，设立时的首次出资不能使用依法需办理过户登记的财产出资，如不动产、机动车辆、专利权、商标权等。只能先以货币出资将公司设立起来，将需要办理过户手续的出资作为后续投入。如果是“先设立再出资”，首次出资时被投资方作为公司法人已存在的，则不在此限。 2 、对于设定担保的情况，可以到有关登记机构进行查询，如果是动产质押，可到工商登记部门查询。对于未经登记的财产担保事项的法律效力，以及如何确保其完整性问题，建议咨询律师意见。

提问人：william023 时间：2013-11-08 16:17:45
不可行，也不具操作性。

回答人：chenyiwei
赞同此意见。预核准的名称只能用于公司设立活动，但以非货币财产出资时的过户不属于此范围。